【裁判字號】    96,訴,1184
【裁判日期】    970415
【裁判案由】    違反毒品危害防制條例
【裁判全文】
臺灣屏東地方法院刑事判決              96年度訴字第1184號
公  訴  人  臺灣屏東地方法院檢察署檢察官
被      告  甲○○
                    （另案執行）
上列被告因違反毒品危害防制條例案件，經檢察官提起公訴（96
年度毒偵字第1496號），本院裁定改依簡式審判程序審理，判決
如下：
    主  文
甲○○施用第一級毒品，累犯，處有期徒刑壹年；又施用第二級
毒品，累犯，處有期徒刑柒月。應執行有期徒刑壹年伍月。
    事  實
一、甲○○前於民國86年間因肅清煙毒條例案件，經本院以87年
    度訴字第55號判決判處有期徒刑3 年2 月確定，於87年入監
    服刑，於89年10月26日因縮短刑期假釋出監，並付保護管束
    （殘刑1 年6 月29日）；另因施用毒品案件，經依裁定送觀
    察、勒戒後，認有繼續施用毒品傾向，再依裁定送強制戒治
    ，其後停止戒治經交付保護管束期滿，由臺灣屏東地方法院
    檢察署檢察官於88年10月18日以88年度戒毒偵字第88號為不
    起訴處分確定；又於90年間因施用毒品案件，經本院以90年
    度易字第848 號判決判處有期徒刑6 月確定，上開假釋經撤
    銷，被告復入監執刑上開殘刑及接續執行所犯上罪，嗣於93
    年4 月13日因縮刑期滿執行完畢，隔日出監。
二、詎甲○○仍不思悔悟，明知海洛因及甲基安非他命業經公告
    列為毒品危害防制條例第2 條第2 項之第一、二級毒品，不
    得非法持有、施用，仍基於施用第一級毒品海洛因及第二級
    毒品甲基安非他命之犯意，先於96年7 月8 日晚間10時許，
    在其位於屏東縣鹽埔鄉○○村○○路54號之住處內，以將第
    一級毒品海洛因滲入香菸內，再點火吸食其煙霧之方式，施
    用第一級毒品海洛因；復於隔日早上某時許，以將第二級毒
    品甲基安非他命放置在錫箔紙上，再以打火機點燃燒烤成煙
    狀後，再以吸管吸食煙霧之方式，施用第二級毒品甲基安非
    他命，嗣於九十六年七月十一日十五時許，在屏東縣內埔鄉
    ○○村○○路，因形跡可疑遭警盤查，並徵得其同意後，採
    集其尿液送驗，發現呈第一級毒品海洛因及第二級毒品甲基
    安非他命陽性反應而查獲。
三、案經屏東縣警察局內埔分局報請臺灣屏東地方法院檢察署檢
    察官偵查起訴。
    理  由
一、本件被告甲○○犯係死刑、無期徒刑、最輕本刑為3 年以上
    有期徒刑以外之罪，其於本院準備程序中就前揭被訴事實為
    有罪之陳述，經受命法官告知簡式審判程序之旨，並聽取其
    與公訴人之意見後，本院認無不得或不宜改依簡式審判程序
    進行之處，爰依刑事訴訟法第273 條之1 第1 項、第284 條
    之1 ，本院合議庭裁定由受命法官獨任依簡式審判程序審理
    ；又簡式審判程序之證據調查，依刑事訴訟法第273 條之2
    規定，不受同法第159 條第1 項審判外陳述排除之限制，再
    被告對於卷內之各項證據，亦不爭執證據能力，故卷內所列
    之各項證據，自得作為證據，合先敘明。
二、上揭事實，業據被告於警訊及本院審理時坦承不諱，而被告
    為警所採集之尿液檢體，經送請正修科技大學超微量研究科
    技中心檢驗，結果呈嗎啡、安非他命類陽性反應，有該科技
    中心96年7 月26日編號R00-0000-000檢驗報告1 份在卷可稽
    ，足認被告上開自白顯與事實相符，堪信為真實。
三、按毒品危害防制條例於92年7 月9 日修正公布，其中第20條
    、第23條將施用毒品之刑事處遇程序，區分為「初犯」、「
    5 年內再犯」、「5 年後再犯」，而依立法理由觀之，僅限
    於「初犯」、「5 年後再犯」，始應先經觀察、勒戒或強制
    戒治程序，倘被告於5 年內已再犯，經依法追訴處罰，縱其
    第3 次（或第3 次以上）再度施用毒品之時間，在初犯經觀
    察、勒戒或強制戒治執行完畢釋放5 年以後，已不合於「5
    年後再犯」之規定，且因已於「5 年內再犯」，顯見其再犯
    率甚高，原實施觀察、勒戒或強制戒治，已無法收其實效，
    即應依該條例第10條處罰，最高法院95年5 月9 日95年度第
    7 次刑事庭會議決議可資參照。查被告如事實欄之施用毒品
    事實經觀察勒戒、強制戒治之事實，此有臺灣屏東地方法院
    檢察署刑案資料查註紀錄表、臺灣高等法院被告前案紀錄表
    各1 份在卷可按，是被告既已於強制戒治執行完畢後5 年內
    再犯施用毒品案件，並經法院論罪科刑，即非屬前述「5 年
    後再犯」之情形，檢察官自應依法追訴。從而，本件事證明
    確，被告上開犯行洵堪認定，應依法論科。
四、按海洛因、甲基安非他命係毒品危害防制條例第2 條第2 項
    第1 款、第2 款所定之第一級毒品、第二級毒品，不得非法
    持有、施用。故核被告所為，係犯毒品危害防制條例第10條
    第1 項、第2 項施用第一級毒品罪、施用第二級毒品罪。其
    於施用海洛因、甲基安非他命前持有海洛因、甲基安非他命
    犯行，為其施用之高度行為所吸收，不另論罪。又查被告有
    事實欄所載論罪科刑執行之情形，此有臺灣屏東地方法院檢
    察署刑案資料查註紀錄表及臺灣高等法院被告前案紀錄表各
    1 份在卷可查，其受有期徒刑執行完畢後，5 年之內再犯有
    期徒刑以上刑之本罪，為累犯，應依刑法第47條第1 項規定
    加重其刑。爰審酌被告曾因施用毒品經送勒戒處所施以觀察
    勒戒後，仍未能戒斷其施用毒品之惡習，足見其陷溺已深，
    惟因施用毒品僅係戕害其自己身心並無加害他人，此次施用
    毒品次數各僅1 次，且其犯罪後坦承犯行、態度尚稱良好等
    一切情狀，量處如主文所示之刑，並合併定其應執行刑，以
    示懲儆。
據上論斷，應依刑事訴訟法第273 條之1第1項、第299 條第1 項
前段，毒品危害防制條例第10條第1 項、第2 項，刑法第11條前
段、第47條第1 項、第51條第5 款，判決如主文。
本案經檢察官劉昀到庭執行職務。
中    華    民    國    97    年    4     月    15    日
                  刑事第一庭  法  官  許蓓雯
以上正本證明與原本無異。
如不服本判決應於收受本判決送達後十日內向本院提出上訴書狀
，其未敘述上訴理由者，並得於提起上訴後十日內向本院補提理
由書狀（均須按他造當事人之人數附繕本）「切勿逕送上級法院
」
中    華    民    國    97    年    4     月    15    日
                                書記官  蘇雅慧
本案論罪科刑法條：
毒品危害防制條例第十條
施用第一級毒品者，處六月以上五年以下有期徒刑。
施用第二級毒品者，處三年以下有期徒刑。


司法院資訊處製作；財團法人民間司法改革基金會備份。
